臺灣臺南地方法院民事裁定
111年度司暫家護字第269號
聲  請  人  
即被害人    謝佩芬  

被  害  人  謝沂彤  



            魏銘垣  

            魏瑭郁  




相  對  人  魏仲邦  

上列聲請人聲請對相對人核發暫時保護令事件，本院裁定如下：
    主  文
聲請駁回
    理  由
一、按家庭暴力防治法所稱家庭暴力者，謂家庭成員間實施身體
    或精神上不法侵害之行為；同法所稱家庭成員，包括下列各
    員及其未成年子女︰配偶或前配偶。現有或曾有同居關
    係、家長家屬或家屬間關係者。現為或曾為直系血親或直
    系姻親。現為或曾為四親等以內之旁系血親或旁系姻親；
    又法院為保護被害人，得不經審理程序或於審理終結前，依
    聲請核發暫時保護令；另法院核發暫時保護令時，得依聲請
    或依職權核發第14條第1項第1款至第6款、第12款及第13款
    之命令，家庭暴力防治法第2條第1款、第3條及第16條第3項
    分別定有明文。準此，法院於暫時保護令事件之審理終結後
    ，如認有家庭暴力之事實，有以暫時保護令保護被害人之必
    要者，自應依聲請或依職權核發內容適當之暫時保護令；如
    不足以認定有家庭暴力之事實者，自應駁回聲請人之聲請。
    又所謂有核發暫時保護令之必要，係指被害人有「繼續」遭
    受相對人實施家庭暴力行為之急迫危險，如不核發保護令，
    將導致被害人受有無法回復之損害而言。準此，聲請人聲請
    核發暫時保護令，必須釋明有正當、合理之理由足認已發生
    家庭暴力事件，而被害人有繼續受相對人虐待、威嚇或其他
    身體上、精神及經濟上不法侵害之危險，或如不暫時核發保
    護令，將導致無法回復之損害（法院辦理家庭暴力案件應行
    注意事項第13條規定參見），始可核發保護令。
二、本件聲請狀意旨略以：於民國(下同)111年9月17日中午12時
    許，聲請人與被害人甲○○、丙○○及被害人甲○○女婿蔡東霖至
    相對人工作場所商討債務問題，因聲請人與相對人婚姻存續
    期間向勞保局申請疏困貸款新臺幣10萬元，至今年9月能未
    償還，相對人口頭允諾與聲請人各負擔二分之一，直到被害
    人甲○○提示協議書並要求簽署時，相對人辱罵聲請人及被害
    人甲○○、丙○○，被害人甲○○見相對人走向車上，就趕緊返回
    車上拿出球棒自衛，嗣後相對人亦拿出甩棍，遂兩造發生肢
    體衝突並報警，將警員協調後聲請人與被害人甲○○、丙○○先
    行離去，並於當日下午13時許兩造透過小叔協調後簽立協議
    書，相對人當場又放話說大家把事情鬧大，不會放過我們等
    情事，為此爰依家庭暴力防治法第14條第1項第1、2、4、10
    款內容聲請核發暫時保護令等情。
三、經查，聲請人與相對人為前配偶關係，被害人甲○○、丙○○、
    乙○○為聲請人與相對人所生之子女，核符家庭暴力防治法之
    規定，合先敘明。次查，聲請人前開主張之事實，業據家暴
    通報表、臺南市政府警察局永康分局大橋派出所調查筆錄為
    證，遭相對人施以家庭暴力一情，是否有繼續受相對人暴力
    威脅之急迫危險，仍有待調查，經職權通知於111年11月18
    日到庭調查，兩造均到庭，相對人不否認有衝突發生過程口
    氣不佳及辱罵，但對於聲請人攜一群人當場並當庭撥放聲請
    人等人傳送給相對人之衝突現場錄音，顯示兩造口氣均屬不
    佳且情緒高張，非單方引發衝突，其肢體衝突發生於偶發事
    件且爭執事項已經簽立債務分擔之協議書，而非持續透過暴
    力行為而取得權控地位，是尚無核發暫時保護令之必要，應
    予駁回。惟如日後另受有相對人之家庭暴力行為，仍得檢具
    其他相關事證，另行提出保護令聲請，併予敘明。
中　　華　　民　　國　　111 　年　　11　　月　　21　　日
                   家事法庭   司法事務官　陳妍文
以上正本係照原本作成。
如對本裁定抗告，須於裁定送達後10日內向本院提出抗告狀（須
依對造人數附繕本）。
中　　華　　民　　國　　111 　年　　11　　月　　21　　日
                                  書記官　劉雙宜